Inventaris van het archief van het Ministerie van Economische Zaken: Directoraat-Generaal voor de Buitenlandse Economische Betrekkingen, 1945-1995
Nationaal Archief, Den Haag
- Archief (1944) 1945-1965 (1975), I.
  - Buitenlandse aangelegenheden en internationale verhoudingen, -1.88
    - Internationale organisaties, -1.883.1
      - Regionale aaneensluiting van staten; Internationale organisaties, -1.883.17
        - EEG Europese Economische Gemeenschap, -1.883.17
          - EEG 523 Handelspolitiek, -1.883.17
            - Stukken betreffende ontwikkeling van een gemeenschappelijke handelspolitiek van de EEG., 1959-1965; 546; 1 pak
            - Stukken betreffende beoordeling van verslagen van en voorbereiding op vergaderingen van de EEG-Commissie voor Handelsproblemen., 1960-1961; 547; 1 pak
            - Stukken betreffende organisatie van de handelspolitieke werkzaamheden in EEG-verband., 1963-1964; 548; 1 omslag
          - EEG 525 Handelsbetrekkingen; Handelsbesprekingen, -1.883.17
            - Stukken betreffende het voeren van handelsbesprekingen van de EEG met Israël., 1962; 549; 1 pak
            - Stukken betreffende standpuntbepaling inzake EEG-onderhandelingen met Israël en Iran., 1962-1963; 550; 1 pak
            - Stukken betreffende beoordeling van voorstellen van EEG-landen inzake handelsbetrekkingen tussen de EEG en Japan., 1962-1964; 551; 1 pak
          - EEG 53 Sociale politiek, -1.883.17
            - Stukken betreffende behandeling van sociale vraagstukken in de EEG., 1959-1960; 552; 1 omslag
            - Nota van de directeur-generaal aan de minister inzake de sociale politiek in de EEG., 1965; 553; 1 stuk
          - EEG 54 Investeringen, -1.883.17
            - Stukken betreffende beoordeling van verslagen van besprekingen van de EEG-Werkgroep voor Onderontwikkelde Landen over kredieten en investeringen., 1960; 554; 1 omslag
            - Stukken betreffende beoordeling van de werkzaamheden en doelmatigheid van de Europese Investeringsbank., 1960-1962; 555; 1 omslag
            - Stukken betreffende beoordeling van de mogelijkheid van inschakeling van de Europese Investeringsbank bij invoer- en investeringsprojecten., 1965; 556; 1 omslag
          - EEG 6 Associatie van landen en gebieden, -1.883.17
            - Stukken betreffende associatie van landen en gebieden overzee met de EEG., 1957-1964; 557-561, 568; 4 pakken, 2 omslagen
              - Algemeen, 1958 - 1962, 557; omslag
              - Afrika, 1957 - 1960, 558
              - Afrika, 1961 - 1962 mei, 559
              - Afrika, 1962 juni - 1963, 568
              - Nieuw-Guinea, 1958 - 1962, 560; omslag
              - Suriname, Nederlandse Antillen, 1958 - 1964, 561
            - Stukken betreffende stimulering van het handelsverkeer met Israël en een eventuele associatie van Israël met de EEG., 1958-1961; 562; 1 omslag
            - Stukken betreffende het voeren van associatie-onderhandelingen van de EEG met derde landen., 1959-1962; 563-565; 3 pakken
              - Algemeen, 563
              - Griekenland, 564
              - Verschillende landen, 565
            - Stukken betreffende behandeling van de associatieproblematiek in de EEG., 1960-1962; 566; 1 omslag
            - Stukken betreffende uiteenzetting van plannen van de EEG-Commissie aangaande de te voeren associatiepolitiek met betrekking tot Zuid-Afrika., 1961; 567; 1 omslag
            - Stukken betreffende het maken van opmerkingen over verslagen van besprekingen van afvaardigingen van de EEG-landen met Oostenrijk inzake een associatieverdrag., 1964; 569; 1 pak
        - EG Europese gemeenschap(pen) en integratie, -1.883.17
          - Stukken betreffende beoordeling van de ontwikkeling van de Nederlandse en Belgische positie in de EBU., 1947-1956; 570; 1 pak
          - Stukken betreffende beoordeling van mogelijkheden tot economische samenwerking met België., 1948; 571; 1 omslag
          - Stukken betreffende wijziging van een rapport van Frankrijk, Italië, Luxemburg, België en Nederland over de vestiging van een economische en financiële vereniging in West-Europa., 1950; 572; 1 omslag
          - Stukken betreffende beoordeling van een Nederlands, Frans en Italiaans plan tot Europese economische integratie., 1950; 573; 1 omslag
          - Stukken betreffende vaststelling van de in- en uitvoerpolitiek en contingentering van land- en tuinbouwproducten en vis in Benelux- en EEG-verband., 1950-1961; 574; 1 pak
          - Stukken betreffende beoordeling van een overeenkomst tot opheffing van het Internationaal Gezagsorgaan voor de Ruhr in verband met inwerkingtreding van het Schumannverdrag., 1951; 575; 1 omslag
          - Stukken betreffende bestudering van de positie van diverse landen in de EBU., 1951-1953; 576; 1 pak
          - Stukken betreffende beoordeling van een ontwerp tot Europese samenwerking op landbouwgebied van het Ministerie van Landbouw, Visserij en Voedselvoorziening., 1952; 577; 1 omslag
          - Stukken betreffende voorbereiding van een ministersconferentie tot instelling van een Europese politieke gemeenschap., 1952-1953; 578; 1 omslag
          - Stukken betreffende het beoordelen van voorstellen en een rapport van de Economische Subcommissie van de Commissie Beyen over de invoering en gevolgen van een Europese tariefgemeenschap., 1952-1953; 579; 1 omslag
          - Stukken betreffende totstandkoming van een conceptregeling inzake minimumprijzen en preferentie voor landbouwproducten in Europa., 1953; 580; 1 omslag
          - Stukken betreffende het maken van opmerkingen bij verslagen van productencommissies van het Comité Interimaire, inzake integratie van de West-Europese landbouwmarkt., 1953; 581; 1 pak
          - Stukken betreffende de vorming van een gemeenschappelijke markt in de Europese politieke gemeenschap., 1953-1954; 582; 1 pak
          - Stukken betreffende het maken van opmerkingen naar aanleiding van verslagen van de Nederlandse delegatie op een studieconferentie te Parijs ter oprichting van een Europese politieke gemeenschap., 1953-1954; 583; 1 pak
          - Stukken betreffende verslaggeving van besprekingen in de groep 'Ockrent' over de vorming van een Europese vrijhandelszone., 1957-1958; 584; 1 omslag
          - Stukken betreffende overleg tussen het Europees Parlement en de raden van de Europese gemeenschappen, de commissies van de EEG en de Euratom, en de Hoge Autoriteit van de EGKS., 1957-1961; 585; 1 omslag
          - Stukken betreffende uiteenzetting van een voorlopige regeling tot verruiming van het handelsverkeer in EEG- en OEES-verband., 1958-1959; 586; 1 omslag
          - Stukken betreffende beoordeling van een ontwerp-verordening tot vaststelling van het Statuut van de Ambtenaren en de regeling van toepassing op de andere personeelsleden van de gemeenschappen., 1958-1962; 587; 1 omslag
          - Stukken betreffende beoordeling van mogelijkheden tot fusie van de uitvoerende organen van de EEG en de EGKS., 1958-1962; 588; 1 omslag
          - Stukken betreffende het maken van opmerkingen naar aanleiding van vergaderingen over totstandkoming van verordeningen van het Europees Sociaal Fonds., 1959-1961; 589; 1 omslag
          - Stukken betreffende behandeling van een voorstel tot fusie van de Hoge Autoriteit, de Euratom-Commissie en de Europese Commissie tot één Europese executieve., 1960-1962; 590; 1 omslag
          - Stukken betreffende het adviseren over een eventuele fusie der executieven van de drie Europese Gemeenschappen tot één orgaan, namelijk de Europese Commissie., 1961-1964; 591; 1 pak
        - EGKS Europese Gemeenschap voor Kolen en Staal, -1.883.17
          - EGKS 1 Algemeen, -1.883.17
            - Stukken betreffende pogingen tot het doen huisvesten van de organen van de gemeenschap voor kolen en staal in Den Haag, 1952; 825; 1 pak
            - Stukken betreffende onderzoek naar de werking van een gemeenschappelijke markt voor kolen en staal., 1952-1958; 592; 1 omslag
            - Stukken betreffende beantwoording van Tweede Kamervragen over functioneren, beleid en ontwikkeling van de EGKS., 1952-1959; 593; 1 pak
            - Stukken betreffende beoordeling van wetsontwerpen en ontwerp-besluiten ten behoeve van de uitvoering van taken van de EGKS., 1953-1955; 594; 1 pak
            - Stukken betreffende beoordeling en bespreking van het functioneren van de gemeenschappelijke markt van de EGKS., 1953-1956; 595; 1 omslag
            - Stukken betreffende het geven van commentaar op een voorstel van de Duitse Bondsregering tot wijziging van het EGKS-verdrag en op de werkzaamheden ter voorbereiding van een gecoördineerd energiebeleid., 1961; 596; 1 pak
          - EGKS 10 Verdrag, -1.883.17
            - Stukken betreffende opmerkingen over de inwerkingtreding van het Verdrag tot Oprichting van de EGKS., 1950-1952; 597; 1 omslag
            - Rapport inzake commentaar op verlening van vrijstelling door de verdragsluitende partijen van de GATT aan de EGKS-landen., 1952; 598; 1 omslag
            - Stukken betreffende instelling van de Raadgevende Commissie uit het Bedrijfsleven ten behoeve van advies over de toepassing van het Verdrag tot Oprichting van de EGKS., 1952-1953; 599; 1 omslag
            - Stukken betreffende totstandkoming van een regeling betreffende de gedwongen tenuitvoerlegging van uitspraken en beschikkingen ingevolge het EGKS-verdrag., 1953-1955; 600; 1 omslag
            - Stukken betreffende de toepassing van het Verdrag tot Oprichting van de EGKS ten gunste van gedupeerde werknemers en ondernemingen als gevolg van de inwerkingtreding van de EGKS., 1954-1960; 601; 1 pak
            - Stukken betreffende beoordeling van een wijziging van het EGKS-verdrag naar aanleiding van een akkoord tussen West-Duitsland en Frankrijk over het Saargebied., 1956-1959; 602; 1 omslag
          - EGKS 13 Financiën; Personeel, -1.883.17
            - Stukken betreffende totstandkoming van het Statuut voor de Leden van de Hoge Autoriteit van de EGKS, alsmede benoeming, ontslag en beloning van leden en personeel van EGKS-instellingen., 1952-1957; 603; 1 pak
            - Stukken betreffende totstandkoming en wijziging van het Personeelsstatuut en Algemeen Reglement van de EGKS., 1960-1964; 604-605; 2 pakken
              - 1960-1963, 604
              - 1964, 605
          - EGKS 1D Schroot, -1.883.17
            - Stukken betreffende bevordering van een gelijkmatige schrootvoorziening van de EGKS-markt., 1953-1956; 606; 1 pak
            - Stukken betreffende reglementering van in- en uitvoer van schroot in EGKS-landen., 1953-1957; 607; 1 pak
          - EGKS 2 Instellingen, -1.883.17
            - Stukken betreffende samenstelling en werkwijze van de organen van de EGKS., 1950-1951; 608; 1 pak
            - Stukken betreffende toelichting van een onderzoek naar de geschiktheid van vestigingsmogelijkheden voor de organen van de EGKS., 1951-1952; 609; 1 omslag
            - Stukken betreffende coördinatie van het regeringsbeleid ten aanzien van de EGKS alsmede zetelverdeling van respectievelijk het Raadgevend Comité en de Hoge Autoriteit van de EGKS., 1951-1952; 610; 1 pak
            - Stukken betreffende bepaling van de verhouding tussen de Gemeenschappelijke Vergadering van de EGKS en de Raad van Ministers en andere internationale organisaties., 1952-1956; 611; 1 pak
          - EGKS 22 Raadgevend Comité van de EGKS, -1.883.17
            - Stukken betreffende de samenstelling van het Raadgevend Comité., 1952; 612; 1 omslag
          - EGKS 23 Europees Parlement, -1.883.17
            - Stukken betreffende beantwoording van en verslaggeving over vergaderingen van het Europees Parlement., 1957-1960; 613; 1 omslag
            - Stukken betreffende voorbereiding en verslaggeving van een bezoek van de leden der Energiecommissie van het Europees Parlement aan Nederland., 1961; 614; 1 omslag
          - EGKS 3 Economische en sociale bepalingen, -1.883.17
            - Stukken betreffende voorziening van de EGKS-kolen- en staalmarkt, in samenwerking met de OEES., 1952-1959; 615; 1 omslag
            - Stukken betreffende beoordeling van voorgenomen transacties ten aanzien van in- en doorvoer van kolen en staal op grond van het EGKS-verdrag., 1953-1958; 616; 1 pak
            - Stukken betreffende inpassing van EGKS-producten in de Europese vrijhandelszone., 1957-1959; 617; 1 pak
            - Stukken betreffende beoordeling van voorstellen van de Hoge Autoriteit van de EGKS tot wijziging van de regeling van invoer van kolen, ijzer en staal., 1958-1964; 618; 1 omslag
            - Stukken betreffende een proces ingevolge een verzoek van de Regering aan het Hof van Justitie van de Europese Gemeenschappen tot vernietiging van beschikkingen van de Hoge Autoriteit van de EGKS tot ontheffing van een verbod van gemeenschappelijke verkoop van brandstoffen door Duitse kolenmijnondernemingen., 1963-1964; 619; 1 pak
          - EGKS 3K Kolenpolitiek, -1.883.17
            - Stukken betreffende integrale uitbreiding van de kolenproductie in Europa., 1952; 620; 1 omslag
            - Stukken betreffende beperking van subsidiëring van kolenindustrieën van EGKS-landen., 1952-1956; 621; 1 omslag
            - Stukken betreffende overleg over de situatie van de kolenindustrie in EGKS-landen., 1952-1961; 622; 1 omslag
            - Stukken betreffende oprichting van een egalisatiefonds ten gevolge van invoer van kolen uit derde landen, alsmede hulpverlening ter financiering van kolenvoorraden., 1953-1964; 623; 1 pak
            - Stukken betreffende voorbereiding van en verslaggeving over een intergouvernementele conferentie over de industriële omschakeling vanwege door mijnsluiting getroffen gebieden binnen de EGKS., 1959-1965; 624; 1 pak
          - EGKS 35 Prijzen; Tarieven, -1.883.17
            - Stukken betreffende invoering en toepassing van een prijsegalisatiesysteem voor de invoer in de EGKS van kolen uit derde landen., 1952-1955; 625; 1 omslag
            - Stukken betreffende uniformering van vervoerstarieven binnen de EGKS., 1952-1957; 626; 1 pak
            - Stukken betreffende het adviseren over een beroep van het Rijk bij het Hof van Justitie van de EGKS tegen een beschikking van de Hoge Autoriteit van de EGKS inzake maximumprijzen voor kolen., 1954-1962; 627; 1 pak
            - Stukken betreffende oplegging van prijspublicatieverplichting aan importeurs van kolen uit derde landen ingevolge het EGKS-verdrag., 1955-1958; 628; 1 omslag
            - Stukken betreffende overleg over de wijze van uitvoering van de harmonisatie van de internationale tarieven voor het wegvervoer in de EGKS., 1955-1960; 629; 1 pak
            - Stukken betreffende totstandkoming van overeenkomsten inzake de invoering van directe internationale spoorwegtarieven voor doorvoer van kolen en staal., 1955-1961; 630-631; 2 omslagen
              - Tussen de EGKS-landen en Oostenrijk, 630
              - Tussen de EGKS-landen en Zwitserland, 631
            - Stukken betreffende aantekening van beroep bij het Hof van Justitie van de Europese Gemeenschappen inzake een beschikking van de Hoge Autoriteit van de EGKS aangaande publicatie van wegvervoertarieven., 1958-1960; 632; 1 pak
            - Stukken betreffende verslaggeving omtrent het verloop van de behandeling van een beroep van de Nederlandse regering bij het Hof van Justitie van de Europese Gemeenschappen tegen een aanbeveling van de Hoge Autoriteit van de EGKS inzake het openbaar maken van tarieven voor het vervoer van kolen en staal., 1961-1963; 633; 1 pak
            - Stukken betreffende totstandkoming van de Wet tot Uitvoering van artikel 70 van het Verdrag tot Oprichting van de EGKS (Wet Vrachtprijzen Vervoer van Kolen en Staal)., 1961-1964; 634; 1 omslag
          - EGKS 38 Lonen en migratie van werknemers, -1.883.17
            - Stukken betreffende totstandkoming en toepassing van een overeenkomst inzake uitvoering van artikel 69 van het Verdrag van de EGKS, houdende versoepeling van maatregelen ter bescherming van de sociale zekerheid van migrerende werknemers in de mijn- en staalindustrie binnen de EGKS., 1953-1963; 635; 1 pak
            - Stukken betreffende totstandkoming van een ontwerp-Europees verdrag betreffende de sociale zekerheid van migrerende arbeiders in de EGKS., 1954-1964; 636; 1 omslag
          - EGKS 39 Vervoer, -1.883.17
            - Stukken betreffende het treffen van maatregelen in het kader van harmonisatie van de vervoerspolitiek van de EGKS-landen., 1950-1960; 637; 1 pak
          - EGKS 40 Handelspolitiek; Handelsverdragen, -1.883.17
            - Stukken betreffende aanmelding van lopende handelsverdragen bij de Hoge Autoriteit van de EGKS., 1952; 638; 1 omslag
            - Stukken betreffende het voeren van onderhandelingen met derde landen ten behoeve van verdragen met de EGKS., 1952-1960; 639; 1 pak
          - EGKS 41 Algemene bevoegdheden, -1.883.17
            - Stukken betreffende vereenvoudiging van douaneformaliteiten voor EGKS-goederen binnen de gemeenschappelijke markt., 1952-1965; 640; 1 pak
            - Stukken betreffende het nemen van maatregelen ten aanzien van heffing en teruggave van omzetbelasting bij in- en uitvoer binnen de EGKS., 1953-1964; 641; 1 pak
          - EGKS 5 EGKS en Nederland, -1.883.17
            - Stukken betreffende inschakeling van publiekrechtelijke bedrijfsorganisatie-organen bij de werkzaamheden van de EGKS., 1954-1965; 642; 1 omslag
          - EGKS 6 Externe verhoudingen, -1.883.17
            - Stukken betreffende beoordeling van de positie van het Internationaal Gezagsorgaan voor de Ruhr als gevolg van de inwerkingtreding van het EGKS-verdrag., 1950-1952; 643; 1 omslag
            - Stukken betreffende verslaggeving over vergaderingen van organen van de EGKS en de OEES., 1952-1958; 644; 1 omslag
            - Stukken betreffende beoordeling van voorstellen tot regeling van de verhouding tussen de EGKS en de OEES alsmede beoordeling van verslagen van afzonderlijke en gezamenlijke vergaderingen van organen van en afvaardigingen uit deze organisaties., 1952-1964; 645-646; 2 pakken
              - 1952-1956, 645
              - 1957-1964, 646
            - Stukken betreffende standpuntbepaling inzake samenwerking tussen de Raad van Europa en de EGKS., 1952-1964; 647; 1 omslag
            - Stukken betreffende verbetering van de samenwerking tussen de EGKS en het kolen- en staalcomité van de ECE, alsmede eventuele oprichting van een intergouvernementale studiegroep voor staal in het kader van de Verenigde Naties., 1953-1960; 648; 1 omslag
            - Stukken betreffende standpuntbepaling inzake de wenselijkheid van samenwerking tussen de Hoge Autoriteit van de EGKS en het Kolen- en Staalcomité van de NAVO., 1953-1962; 649; 1 omslag
            - Stukken betreffende beoordeling van de gevolgen voor Nederland en de EGKS van maatregelen van het Verenigd Koninkrijk ten aanzien van kolenuitvoer., 1955-1962; 650; 1 omslag
          - EGKS 6A Samenwerking met het Verenigd Koninkrijk, -1.883.17
            - Stukken betreffende totstandkoming van een overeenkomst tussen de EGKS en het Verenigd Koninkrijk., 1954-1962; 651; 1 omslag
            - Stukken betreffende verslaggeving van een vergadering van het Comité voor de Handelsbetrekkingen van de Raad van Associatie tussen het Verenigd Koninkrijk en de EGKS., 1955-1957; 652; 1 omslag
            - Stukken betreffende voorbereiding van en verslaggeving over vergaderingen van de Raad van Associatie tussen het Verenigd Koninkrijk en de EGKS., 1955-1961; 653; 1 omslag
            - Stukken betreffende bespreking over het sluiten van een tariefovereenkomst tussen het Verenigd Koninkrijk en de EGKS., 1956-1958; 654; 1 omslag
            - Stukken betreffende onderhandelingen over de toetreding van het Verenigd Koninkrijk tot de EGKS., 1959-1963; 655; 1 pak
          - EGKS 6B Samenwerking met overige landen, -1.883.17
            - Stukken betreffende voorbereiding van onderhandelingen met Zwitserland over een consultatie-akkoord met de EGKS., 1955-1956; 656; 1 omslag
            - Stukken betreffende het voeren van onderhandelingen over een eventueel associatieverdrag van de EGKS met Oostenrijk., 1956-1961; 657; 1 omslag
            - Stukken betreffende opneming van EGKS-producten in een associatie-akkoord met Griekenland., 1960-1963; 658; 1 omslag
            - Stukken betreffende het geven van advies aan de minister over een eventuele toetreding van Griekenland tot de EGKS., 1963; 659; 1 omslag
        - EPA European Productivity Agency (Europees Productiviteitsbureau), -1.883.17
          - Stukken betreffende ontstaan en werkzaamheden van de EPA., 1953-1960; 660; 1 omslag
        - LAFTA Latin American Free Trade Association (Zuid-Amerikaanse Vrijhandelsassociatie), -1.883.17
          - Stukken betreffende beoordeling van de vorming van een Latijns-Amerikaanse vrijhandelszone, genaamd Verdrag van Montevideo., 1961-1962; 661; 1 pak
        - RVE Raad van Europa, -1.883.17
          - Stukken betreffende bestudering van en standpuntbepaling ten opzichte van het Straatsburgplan (blokvorming tussen landen van West-Europa en de met hen verbonden overzeese landen)., 1952-1954; 662; 1 pak
          - Stukken betreffende de werkzaamheden van de Raad van Europa., 1960-1962; 663; 1 omslag
        - SCHU Schumannplan, -1.883.17
          - Stukken betreffende het beoordelen en indienen van voorstellen tot wijziging van artikelen van de Conventie voor de Overgangsperiode van het Schumannplan., 1950; 664; 1 omslag
          - Verslagen van besprekingen inzake het Schumannplan, 1950-1951; 665; 1 omslag
          - Stukken betreffende het voeren van overleg, met leden van de Nederlandse delegatie bij internationaal overleg ten behoeve van de opstelling van het Schumannverdrag., 1950-1951; 666; 1 omslag
          - Stukken betreffende uiteenzetting van ontwikkeling en doel van het Schumannplan., 1950-1951; 667; 1 omslag
          - Stukken betreffende het uiteenzetten van de ontwikkeling van het Schumannplan alsmede beoordeling van het plan naar aanleiding van vragen van de Vaste Eerste-Kamercommissie voor Internationale Economische Samenwerking., 1950-1951; 668; 1 pak
          - Stukken betreffende oriëntatie en standpuntbepaling inzake eventuele deelneming van Oostenrijk, het Verenigd Koninkrijk en Denemarken aan het Schumannplan., 1950-1952; 669; 1 omslag
          - Stukken betreffende onderzoek naar de verhouding tussen de Schumannlanden en de OEES en de ECE ten aanzien van de kolen- en staalproductie., 1951; 670; 1 omslag
          - Stukken betreffende wijziging van de memorie van toelichting en het Wetsontwerp houdende het Voorbehoud der Bevoegdheid tot Bekrachtiging van het Schumannverdrag., 1951; 671; 1 omslag
          - Stukken betreffende de ratificatieprocedures van het Schumannverdrag in de deelnemende landen, 1951; 824; 1 omslag
          - Stukken betreffende de werkzaamheden van de Nederlandse delegatie in de Interimcommissie van het Schumannplan., 1951-1952; 672; 1 pak
          - Stukken betreffende voorbereiding van behandeling van het Schumannplan in de Eerste en Tweede Kamer., 1951-1952; 673; 1 omslag
          - Stukken betreffende goedkeuring van een wetsontwerp tot ratificatie van het Schumannverdrag ten behoeve van de oprichting van de EGKS., 1951-1952; 674; 1 omslag
          - Stukken betreffende voorbereiding en organisatie van een conferentie van de Interimcommissie van het Schumannplan., 1951-1952; 675; 1 omslag
          - Stukken betreffende uiteenzetting van de situatie omtrent het Schumannplan en de NAVO, in verband met de Europese integratie., 1951-1952; 676; 1 omslag
          - Stukken betreffende uiteenzetting van het taalvraagstuk ingevolge het Schumannverdrag., 1951-1952; 677; 1omslag
          - Stukken betreffende uiteenzetting van de werking van het Schumannplan., 1951-1952; 678; 1 omslag
          - Telexberichten inzake het Schumannplan., 1951-1952; 679; 1 omslag